【裁判字號】    99,台上,7280
【裁判日期】    991125
【裁判案由】    妨害風化
【裁判全文】
最高法院刑事判決            九十九年度台上字第七二八０號
上  訴  人  曾永興
上列上訴人因妨害風化案件，不服台灣高等法院花蓮分院中華民
國九十九年九月二十一日第二審判決（九十九年度上訴字第一五
三號，起訴案號：台灣花蓮地方法院檢察署九十八年度偵字第四
八四二號），提起上訴，本院判決如下：
    主  文
上訴駁回。
    理  由
按刑事訴訟法第三百七十七條規定，上訴於第三審法院，非以判
決違背法令為理由，不得為之。是提起第三審上訴，應以原判決
違背法令為理由，係屬法定要件。如果上訴理由書狀並未依據卷
內訴訟資料，具體指摘原判決不適用何種法則或如何適用不當，
或所指摘原判決違法情事，顯與法律規定得為第三審上訴理由之
違法情形，不相適合時，均應認其上訴為違背法律上之程式，予
以駁回。本件原判決撤銷第一審之不當判決，改判論處上訴人曾
永興意圖使女子與他人為猥褻之行為，而容留以營利罪刑。已詳
敘認定犯罪事實之依據及憑以認定之理由，並對上訴人所辯各節
，如何不足採信，均依據卷內資料予以指駁說明，從形式上觀察
，並無任何違背法令之處。查事實之認定及證據之取捨，屬事實
審法院之職權，苟無違反經驗法則或論理法則，自難指為違法。
原判決依憑上訴人之部分自白，證人彭曉莉、李慶恩等人之證詞
，臨檢紀錄表、現場照片等證據調查之結果，綜合研判，認定上
訴人為「威尼斯ＫＴＶ」之現場負責人，容留女服務生彭曉莉在
店內包廂裸露上半身陪男客飲酒跳舞，小姐坐檯費每二小時新台
幣（下同）八百元，由店裡抽取一百元牟利，確有容留猥褻之意
圖及犯行；並敘明彭曉莉於包廂內脫衣陪酒，現場經理彭月珠未
予阻止，顯非酒後失態行為，而該店令彭曉莉簽立切結書，禁止
其脫衣陪酒，無非為其掩飾犯罪之幌子而已。所為證據之取捨及
判斷，核無不合。另刑法第二百三十一條第一項之罪刑，不以公
然為要件，上訴人容留坐檯小姐與男客為猥褻行為是否公然為之
，亦與本罪之成立無涉。上訴意旨，對於原判決究竟如何違背法
令，並未依據卷內資料為具體指摘，徒執前詞，再為事實上之爭
辯，並對原審採證認事之職權行使，任意指摘，難謂已符合首揭
法定上訴要件，其上訴違背法律上之程式，應予駁回。又本院為
法律審，不調查事實，上訴人提出不起訴處分書、切結書、身分
證、財政部台灣省北區國稅局花蓮縣分局函文、營業稅核定稅額
通知書等影本，均無從審酌，併予敘明。
據上論結，應依刑事訴訟法第三百九十五條前段，判決如主文。
中    華    民    國  九十九  年   十一   月  二十五  日
                      最高法院刑事第九庭
                          審判長法官  花  滿  堂  
                                法官  黃  正  興  
                                法官  洪  昌  宏  
                                法官  王  聰  明  
                                法官  郭  毓  洲  
本件正本證明與原本無異
                                      書  記  官  
中    華    民    國  九十九  年   十一   月  二十九  日
                                                      Ｅ

司法院資訊處製作；財團法人民間司法改革基金會備份。
